【裁判字號】    99,交聲,1394
【裁判日期】    991029
【裁判案由】    違反道路交通管理處罰條例聲明異議
【裁判全文】
臺灣桃園地方法院刑事交通事件裁定    99年度交聲字第1394號
原處分機關  交通部公路總局新竹區監理所桃園監理站
代  表  人  莊清泉
異  議  人  羅明智原名羅東賓.
上列異議人因違反道路交通管理處罰條例案件，對於交通部公路
總局新竹區監理所桃園監理站於民國99年9 月8 日所為之處分（
桃監裁罰字第裁52-DB0000000號），聲明異議，本院裁定如下：
    主  文
異議駁回。
    理  由
一、本件異議意旨略以：原處分認異議人於民國99年7 月2 日下
    午3 時許，騎乘車牌號碼JK5-166 號重型機車，行至有燈光
    號誌管制之桃園縣龜山鄉○○○路○段與有恆街交岔路口時
    （下稱系爭路口），適燈號轉為紅燈，仍逕行闖越前行，為
    警逕行舉發，原處分機關乃依道路交通管理處罰條例第53條
    第1 項、第63條第1 項第3 款規定，裁處異議人罰鍰新臺幣
    （下同）1,800 元，並記違規點數3 點；惟異議人認其違規
    當時系爭路口，雙向均顯示紅燈，且當時有諸多車輛，亦依
    序通過該路口，顯見系爭路口交通號誌有異常，此非可歸責
    於異議人，基於微罪不舉，為此，爰依法聲明異議請求撤銷
    原處分等語。
二、按汽車駕駛人，行經有燈光號誌管制之交岔路口闖紅燈者，
    處新臺幣1,800 元以上5,400 元以下罰鍰；汽車駕駛人有第
    53條情形者，記違規點數3 點，道路交通管理處罰條例第53
    條第1 項、同條例第63條第1 項第3 款分別定有明文。復按
    停止線，用以指示行駛車輛停止之界限，車輛停止時，其前
    懸部分不得伸越該線；又車輛面對圓形紅燈表示禁止通行，
    不得超越停止線或進入路口，道路交通標誌標線號誌設置規
    則第170 條第1 項前段、第206 條第5 款第1 目分別訂有明
    文。
三、經查：
（一）異議人於前揭時、地，騎乘前揭機車行至有燈光號誌管制
      之交岔路口時，適燈號轉為紅燈，仍逕行闖越前行之事實
      ，有上開機車違規照片10張、桃園縣政府警察局99年7 月
      17日桃警局交字第DB0000000 號舉發違反道路交通管理事
      件通知單、交通部公路總局新竹區監理所桃園監理站99年
      9 月8 日桃監裁罰字第裁52-DB00000 00 號裁決書各1 份
      、送達證書影本2 份在卷可佐，足見異議人確有騎乘前揭
      機車面對圓形紅燈時，仍逕行闖越前行，自屬闖紅燈之行
      為無訛。
（二）異議人雖以前詞置辯，惟查：
    1.觀之卷附員警拍攝之第1 張舉發照片（見本院卷第5 頁編
      號、第23頁編號），異議人騎乘前揭機車僅剛入系爭
      路口民生北路一段「機車停等區」，「尚未進入停止線」
      穿越系爭路口時，「系爭路口雙向固均為紅燈狀態」，惟
      異議人騎乘前揭機車前行至系爭路口民生北路一段號誌「
      停止線前」時（見本院卷第23頁編號），系爭路口有恆
      街之號誌，已轉換為綠燈，是異議人在穿越系爭路口前，
      即可查悉其所騎乘路段確係紅燈狀態，自無何不能辨認號
      誌正確性之情事。
    2.復徵之員警連續拍攝之第2 至3 張舉發照片（見本院卷第
      5 頁編號、第23頁編號至），可見系爭路口有恆街
      號誌均為綠燈，而民生北路一段即異議人所闖越之號誌仍
      為紅燈，足徵系爭路口雙向均為紅燈（即前揭舉發照片第
      1 張），僅為系爭路口號誌燈號之轉換時差，並無號誌故
      障之情。而系爭路口號誌確均正常運作一節，亦有桃園縣
      政府警察局龜山分局99年8 月17日山警分交字第09950258
      69號函影本1 份在卷可參（見本院卷第22頁）。
    3.雖異議人辯稱：違規當時同時有許多車輛前行經過，故其
      無闖紅燈云云，惟細繹卷證資料，僅足以顯示有眾多車輛
      駕駛人，同時無視號誌已轉換為紅燈，仍逕行闖越違規之
      情，基此，並無以解免異議人確有違規之事實。
    4.綜前各節以觀，故異議人於前揭時、地，號誌轉為紅燈後
      仍逕行騎乘機車經過停止線，而闖越前行穿越系爭路口至
      明，是異議人前揭所辯，均無足採。
四、綜上所述，因異議人於上述時、地，騎乘前揭機車，行經有
    燈光號誌管制之交岔路口闖紅燈，則原處分機關依道路交通
    管理處罰條例第53條第1 項及第63條第1 項第3 款規定，裁
    處異議人罰鍰1,800 元，並記違規點數3 點，並無違誤，異
    議人執上開情詞聲明異議，洵無理由，應予裁定駁回。
五、據上論斷，應依道路交通案件處理辦法第19條，裁定如主文
    。
中    華    民    國    99    年    10    月    29    日
                              交通法庭法  官  謝枚霏
以上正本證明與原本無異。
如不服本裁定，應於裁定送達後5 日內向本院提出抗告狀。
                                      書記官  冒佩妤
中    華    民    國    99    年    10    月    29    日

司法院資訊處製作；財團法人民間司法改革基金會備份。
